# 国开行采取增资目标公司股东回购模式，向我公司投资 2000 万元国开发展基金，用于特...

提问人：tt 的 ss 时间：2019-12-11 08:05:15
国开行采取增资目标公司股东回购模式，向我公司投资 2000 万元国开发展基金，用于特定的项目建设。这个应该如何入账呢

回答人：chenyiwei
参考：《瑞华研究 2010 ～ 2016 汇编》之 “问题4-1-49（接受 “明股实债”
投资的会计处理问题）”。

提问人：tt 的 ss 时间：2019-12-11 08:05:15
不是固定收益，而是每年分得现金股利

回答人：chenyiwei
现金股利的金额一般实质上也是固定的？但不论现金股利是否固定，确认为负债（尤其是在接受投资方的母公司的合并报表层面）是必要的。